ACORDAO-COMPLETO-2370998

ACÓRDÃO DE RELAÇÃO

ACÓRDÃO DE RELAÇÃO 9485/2019 ATA 33/2019 - PRIMEIRA CÂMARA

Acórdão 9485/2019-TCU-Primeira Câmara
Os Ministros do Tribunal de Contas da União, reunidos em Sessão de 1ª Câmara, ACORDAM, por unanimidade, com fundamento nos arts. 1º, inciso V, e 39, inciso II, da Lei 8.443, de 16 de julho de 1992, c/c os arts. 259, inciso II, e 260, § 5º, do Regimento Interno, em considerar prejudicado, por perda do objeto, o exame de mérito do (s) ato (s) de concessão, em face do falecimento, maioridade ou exclusão do (s) beneficiário (s) e pela ausência de proposta de ressarcimento de valores indevidamente recebidos, na forma prevista no art. 7º da Resolução/TCU nº 206/2007, de acordo com os pareceres emitidos nos autos.
1. Processo TC-Processo 011.614/2019-6 (APOSENTADORIA) 
	1.1. Interessados: Jose Maria da Silva (XXX.476.162-XX) ; Jose Santos da Silva (XXX.715.682-XX) ; Jose Simplicio Filho (XXX.028.302-XX) ; Jose Sival do Nascimento (XXX.817.542-XX) ; Jose Soares de Arruda (XXX.356.812-XX) ; Josefa Brauna dos Santos (XXX.146.402-XX) ; Josefa Chambó Vicente da Silva (XXX.667.052-XX) ; Josefa Ribeiro Lima (XXX.916.262-XX) ; Josefina Alves Pinheiro Muniz (XXX.311.122-XX) ; Josefina Alves de Alencar (XXX.063.382-XX) ; José Maria Celestino de Carvalho (XXX.456.022-XX) ; José Walmir Teixeira Silva (XXX.728.232-XX) ; José Ximenes Aires (XXX.031.422-XX) ; Jovelina Rodrigues Coimbra Silva (XXX.172.922-XX) ; Jovelina Zacarias Muniz (XXX.193.712-XX) ; Joverci Rodrigues de Souza (XXX.533.402-XX) ; Juarez Paulo Lima Fonseca (XXX.517.932-XX) ; Judite Sales da Silva (XXX.853.252-XX) ; Judite de Paula de Souza (XXX.478.992-XX) ; Judite de Souza Amaro (XXX.024.842-XX) 
	1.2. Órgão/Entidade: Superintendência de Administração do Ministério do Planejamento, Orçamento e Gestão Em Rondônia
	1.3. Relator: Ministro-Substituto Augusto Sherman Cavalcanti
	1.4. Representante do Ministério Público: Procurador Rodrigo Medeiros de Lima
	1.5. Unidade Técnica: Secretaria de Fiscalização de Pessoal (SEFIP) .
	1.6. Representação legal: não há.
	1.7. Determinações/Recomendações/Orientações: não há.

Primeira Câmara

Jose Maria da Silva (XXX.476.162-XX); Jose Santos da Silva (XXX.715.682-XX); Jose Simplicio Filho (XXX.028.302-XX); Jose Sival do Nascimento (XXX.817.542-XX); Jose Soares de Arruda (XXX.356.812-XX); Josefa Brauna dos Santos (XXX.146.402-XX); Josefa Chambó Vicente da Silva (XXX.667.052-XX); Josefa Ribeiro Lima (XXX.916.262-XX); Josefina Alves Pinheiro Muniz (XXX.311.122-XX); Josefina Alves de Alencar (XXX.063.382-XX); José Maria Celestino de Carvalho (XXX.456.022-XX); José Walmir Teixeira Silva (XXX.728.232-XX); José Ximenes Aires (XXX.031.422-XX); Jovelina Rodrigues Coimbra Silva (XXX.172.922-XX); Jovelina Zacarias Muniz (XXX.193.712-XX); Joverci Rodrigues de Souza (XXX.533.402-XX); Juarez Paulo Lima Fonseca (XXX.517.932-XX); Judite Sales da Silva (XXX.853.252-XX); Judite de Paula de Souza (XXX.478.992-XX); Judite de Souza Amaro (XXX.024.842-XX)

AUGUSTO SHERMAN

não há.

Procurador Rodrigo Medeiros de Lima

APOSENTADORIA (APOS)

Secretaria de Fiscalização de Pessoal (SEFIP).